# 陈版，关于工程施工企业首发的一个问题请教

提问人：liliandlh 时间：2020-05-15 23:03:00
陈版，您好！
我有个问题想请教一下您：
同类公司监管问答里曾经有一条是：首发企业作为建造承包商，存在工程施工业务的，应按照《企业会计准则第 15号——建造合同》的相关规定，采用完工百分比法进行会计核算。部分工程施工企业，特别是园林、绿化、市政等建筑施工企业各报告期末存货主要为已完工未结算的工程施工，其中，部分项目已竣工并实际交付，仅以未办理决算或审计等原因而长期挂账。针对上述事项，保荐机构及申报会计师应进一步核实合同规定的结算条件与结算时点、施工记录与竣工交付资料、按工程进度确认的收入、成本与毛利情况、存货风险与收款信用风险的区别与转移情况、收款权利与计量依据等事项。如发现存货中存在以未决算或未审计等名义长期挂账的已竣工并实际交付的工程项目施工余额，因该部分存货已不在发行人控制范围，发行人已按工程完工进度确认收入，发行人与业主之间存在实质的收款权利或信用关系，一般应考虑将其转入应收款项并计提坏账准备，保荐机构和申报会计师应对相关减值准备计提是否充分进行核查并发表明确意见。
请问陈版，上述说的实际交付怎么去理解？因为我这里一家客户，已经竣工完成，并且向甲方提交了邮件申请，要求甲方来实地审计验收，但是甲方一直没有回应，长期拖着，客户这里就一直挂在存货。像我们这种情况，应该不算实际交付吧？但是这样就有存货长期挂账的问题存在。有什么举动或者证据可以代表性的说明我已经实际交付了呢？要怎么去理解呢？还有就是遇到我们这种情况，应该怎么去处理呢？
谢谢！！！

回答人：chenyiwei
个人理解，此问题和商品销售业务中无法及时获取客户验收单据的情况类似，只不过由于建造合同单价较大，故不能及时获取验收凭据可能导致对发行人的影响更大。建议综合考虑以下因素以判断是否已经实际完工：本企业所承担或负责管理的施工和调试是否已经实际完成，后续无重大成本发生；合同约定的验收通过后应支付的里程碑款项是否已经收到；业主是否已经将该设施实际投入使用等。另外，外部监理可提供的证据也是需要获取的。